臺灣臺北地方法院交通事件裁定　　　　　94年度交聲字第43號
　　原處分機關　臺北市交通事件裁決所
　　受處分人即
　　聲明異議人　甲○○
上列受處分人因違反道路交通管理處罰條例案件，對於臺北市交
通事件裁決所中華民國93年12月30日所為之處分（原處分案號：
北市裁三字第裁00-000000000、裁22-1A0000000號），聲明異議
，本院裁定如下：
        主  文
異議駁回。
        理  由
一、原處分機關係以：受處分人即聲明異議人甲○○所有之車號
    6913-DM 號自用小客車：(1)為民國83年2 月間出廠，至93年
    度，應於93年10月7 日前後一個月內為定期檢驗，惟未依期
    限參加該次定期檢驗，經舉發機關即臺北市監理處於93年12
    月16日以受處分人違反道路交通管理處罰條例第17條第1 項
    規定掣單舉發，嗣受處分人於舉發通知單上所載應到案日期
    前向原處分機關提出申訴；又(2)於93年10月23日下午5 時55
    分許，在臺北市○○路所設置之道路收費停車處所停車未依
    規定繳費，由臺北市停車管理處（下稱停管處）於93年11月
    19日以受處分人所有之汽車有前揭在道路收費停車處所停車
    不依規定繳費之違規事實，掣發北市交停字第1A0000000 號
    舉發違反道路交通管理事件通知單（下稱舉發通知單）逕行
    舉發。嗣受處分人於舉發通知單上所載應到案日期前提出申
    訴，經原處分機關請舉發單位仍認受處分人有前該違規行為
    ，原處分機關於93年12月30日就：(1)部分乃依前揭道路交通
    管理處罰條例第17條第1 項規定，裁處受處分人罰鍰新臺幣
    （下同）900 元；(2)部分乃依前揭道路交通管理處罰條例第
    56條第1 項第11款之規定，裁處受處分人罰鍰600元。
二、就前揭(1)之部分：
  (一)按領有牌照之汽車，其出廠年份，自用小客車未滿5 年者免
    予定期檢驗，5 年以上未滿10年者，每年至少檢驗1 次，10
    年以上者每年至少檢驗2 次，汽車所有人應於指定日期前後
    1 個月內持行車執照、新領牌照登記書向公路監理機關申請
    檢驗，道路交通安全規則第44條第1 項定有明文；又汽車不
    依限期參加定期檢驗者，處汽車所有人900 元以上1,800 元
    以下罰鍰，逾期1 個月以上者並吊扣其牌照，至檢驗合格後
    發還，逾期6 個月以上者，註銷其牌照，道路交通管理處罰
    條例第17條第1 項亦定有明文。
  (二)受處分人固承認其所有車號6913-DM 號自用小客車迄今尚未
    為定期檢驗之事實，惟否認有任何違反道路交通管理處罰條
    例之行為，辯稱：伊確實在指定期限內至驗車處所請求驗車
    ，惟經告知尚有前開(2)之罰單未繳後屬未結案之罰鍰，竟遭
    拒絕驗車云云。然查：
    1.受處分人所有之車號1693-DM 自用小客車，於93年間出廠
      已滿10年，應每半年檢驗1 次，後半年之指定檢驗日期為
      93年10月7 日，依據道路交通安全規則第44條之規定，則
      應於93年9 月7 日至同年11月7 日間，向公路監理機關申
      請檢驗，惟於前開期間受處分人之汽車均未完成檢驗等事
      實，除據受處分人坦承不諱外，並有車籍資料查詢表在卷
      可稽；據本院函詢臺北市監理處，覆稱：該車於93年9 月
      7 日起至93年11月7 日期間，未有登檢繳費紀錄，故無法
      提供該車是否曾驗車遭拒之原因或理由等情，亦有該處94
      年5 月17日北市監一字第09461439900 號函附卷可參；故
      受處分人並未於規定之檢驗期間申請完成檢驗之事實，堪
      以認定。
    2.受處分人雖辯稱：已有於指定期間申請驗車，惟因(2)之罰
      鍰尚未結清遭拒云云。然：
      本件受處分人並未就曾於指定期限內至驗車廠驗車一事
        提出事證以資認定；
      況受處分人於前開指定期間內，均無登檢繳費之紀錄，
        已經本院函詢屬實，如前函載所示；
      且受處分人所有車輛之定期檢驗期間係「93年9 月7 日
        起至93年11月7 日止」，惟前揭(2)遭舉發違反道路交通
        管理事件、鍵入電腦之時間係「93年11月19日」，此見
        北市交停字第1A0000000 號舉發違反道路交通管理事件
        通知單「填單欄」可查，適恰可認受處分人實際辦理驗
        車日期，係前開(2)通知單舉發輸入電腦日即「93年11月
        19 日 」之後，而已逾定期檢驗期間至明。故受處分人
        所辯實無可信。
三、就前揭(2)之部分：
  (一)按在道路收費停車處所停車，不依規定繳費者，處600 元以
    上1,200 元以下罰鍰，道路交通管理處罰條例第56條第1 項
    第11款定有明文。又逕行舉發違反道路交通管理事件，經汽
    車所有人依通知單之應到案日期前到案，並告知違規駕駛人
    姓名、身分證統一編號及住址者，處罰機關應即另行通知違
    規駕駛人到案依法處理；逾應到案日期，處罰機關應依道路
    交通管理處罰條例第85條第3 項規定處罰該汽車所有人，處
    理細則第24條亦定有明文。
  (二)受處分人固其所有6913-DM 號自用小客車於前揭時間在臺北
    市○○路所設置之道路收費停車處所停車未為繳費等事實固
    坦承不諱，惟仍矢口否認有何違規情事，辯稱：停車處旁即
    有可繳費之便利商店，如有收受停車單據，應會如同往例依
    期繳納，本季實係並未收受停車單據，應屬善意未繳云云，
    然查：
    1.受處分人於前揭時地將所有之前開車輛停放於道路收費停
      車處，經停車場之管理人員掣發補繳單夾於車前雨刷上，
      受處分人仍未依規定繳費之事實，除據受處分人坦承不諱
      外，並有臺北市停車管理處93年12月3 日北市停四字第09
      339044700 號函及臺北市停車管理處查獲違規停車事件檢
      舉單逾期未繳費告發聯在卷可稽；而上開逾期未繳費告發
      聯上所記載之違規車號、廠牌、車種及車色，均與受處分
      人所有之前揭車號車輛相符，是受處分人所有之上開車輛
      確有於前揭時、地停放於道路之公有收費停車場，而未繳
      費之行為。
    2.受處分人雖辯稱：並未收受繳費通知單，不知繳費云云：
      按停車場法第13條規定：「地方主管機關應於路邊停車
        場開放使用前，將設置地點、停車種類、收費時間、收
        費方式、費率及其他規定事項公告周知。變更及廢止時
        ，亦同」；又「前條都市計畫停車場或路外公共停車場
        應於開放使用前，由負責人訂定管理規範，向地方主管
        機關報請核備，領得停車場登記證後，始得依法營業。
        前項管理規範，其有關營業時間及收費標準事項，如有
        變更，亦應報請地方主管機關核備」，同法第25條亦有
        明文。是臺北市停車管理處或各地方停車主管機關，依
        停車場法第31條規定，自得訂定差別之停車費率向公有
        （含路邊及公有路外公共停車場）收費停車場之使用人
        收費。
      又公有停車場與使用者間之關係，係行政機關就公法上
        具體事件所為之決定或其他公權力措施，而對「可確定
        之多數相對人」或「物」為客體直接發生法律效果之單
        方行政行為，亦即行政程序法上所稱之一般處分。參諸
        行政程序法第100 條第2 項之規定：「一般處分之送達
        ，得以公告或刊登政府公報或新聞紙代替之。」，是公
        有收費停車場所公告之停車繳費費率、收取方式及使用
        者之洽詢義務等一般處分之內容，應於公告時即生與送
        達同一之效力，而認公有收費停車場之使用人均已知悉
        其有繳費及主動洽詢繳費之義務。
      而本件停車處所之地方主管機關臺北市停車管理處，依
        停車場法第12條、第13條、第14條、第31條及行政程序
        法第100 條之規定，經地方議會審議通過，在路邊停車
        場之收費路段設有收費時間、費率、收費方式、未見補
        繳單須查詢及查詢電話，和未依法繳費，依道路交通管
        理處罰條例處罰等之告示牌，並在政府公報登載，以完
        成公告之法定程序，是前開就停車有關收費、舉發等特
        別規定所為之一般處分，已經合法送達、生效，為停車
        人所應知悉。故於本件路邊收費處所停車後未見補繳費
        通知單，即應於八日內主動查詢繳費，未加處理，逾八
        日後，主管機關始得以其不依規定繳費製單舉發，此程
        序上有定一定之期間讓行為人為一定之作為
      本件受處分人停放車輛之地點，屬計時收費停車路段，
        且該收費路段均依行政程序法第100 條之規定設有告示
        牌及查詢電話，且受處分人自承：前於同處停車均已繳
        費用等語明確，則受處分人已明知於該路段停車，實需
        繳費、而有主動查詢停車費用之義務。是受處分人所稱
        未收受繳費單乙節，縱屬真實，然其既有未依上開公告
        主動查詢補費之情形，自無解於其違規責任之成立。
      況臺北市停車管理處對路邊停車，除設有計時投幣器外
        ，另僱有專人定時開立繳費通知單，補費通知單僅為紀
        錄停車時間，僅係方便停車人繳費之通知，並非行政處
        分，並無送達受處分人之問題。其未收受繳費通知單，
        顯與其繳費義務無涉。故受處分所辯：並未收到繳費通
        知單、不知需繳費云云，委無足採。
四、綜上所述，本件受處分人所有之6913-DM 號自用小客車確有
    ：(1)未依限期參加該次定期檢驗之違規事實，從而原處分機
    關依前揭道路交通管理處罰條例第17條第1 項及違反道路交
    通管理事件統一裁罰基準表規定裁處受處分人罰鍰600 元，
    核無違誤；(2)在道路收費停車處所停車不依規定繳費之違規
    事實，從而原處分機關依前揭道路交通管理處罰條例第56條
    第1 項第11款之規定，裁處受處分人罰鍰600 元，核無不合
    ；故受處分人此(1)、(2)部分之異議均無理由，應予駁回。
據上論斷，應依道路交通案件處理辦法第19條，裁定如主文。
中　　華　　民　　國　　94　　年　　5 　　月　　27　　日
                  臺灣臺北地方法院交通法庭法  官  郭惠玲
如不服本裁定，應於裁定送達後5 日內向本院提出抗告狀。
上正本證明與原本無異。
                                          書記官  鄭雅文
中　　華　　民　　國　　94　　年　　6 　　月　　1 　　日
